# 请问陈版，投资方持股比例增加但仍采用权益法核算时

提问人：ahczxl 时间：2016-07-25 11:09:25
请问，投资方持股比例增加但仍采用权益法核算时， 1 、如果第一次假设是负商誉 100 ，第二次是正 200 商誉如何处理？ 2 、如果第一次假设是负商誉 100 ，第二次是正商誉 80 如何处理？ 3 、如果第一次假设是正商誉 100 ，第二次是负商誉 80 如何处理？ 4 、、如果第一次假设是正商誉 100 ，第二次是负商誉 200 如何处理？

回答人：chenyiwei
1 、在第二次投资时，首先冲回原先确认的负商誉 100 （确认营业外支出 100 ），差额部分 100 再计入本次投资成本中。 2 、在第二次投资时，可冲回原先确认的负商誉 80 ，保留负商誉 20 。 3 、 4 、这种情况很可能表明第一次确认的正商誉已经发生减值，应首先对这部分正商誉全额计提减值准备，本次新形成的负商誉可在本次收购后确认为营业外收入。

提问人：ahczxl 时间：2016-07-25 20:24:33
陈版，这个好像是以前成本法转权益法的处理方式，在我说的第一、二种情况下，两次投资不是一揽子交易，第二次增资冲减第一次负商誉妥否？谢

回答人：chenyiwei
目前准则就是如此规定。

提问人：ahczxl 时间：2016-07-26 09:14:18
能否请陈版指教下，具体的规定准则及相关条文，因为我找了好久没找到，非常感谢
准则只有：投资方因增加投资等原因对被投资单位的持股比例增加，但被投资单位仍然是投资方的联营企业或合营企业时，投资方应当按照新的持股比例对股权投资继续采用权益法进行核算。在新增投资日，如果新增投资成本大于按新增持股比例计算的被投资单位可辨认净资产于新增投资日的公允价值份额，不调整长期股权投资成本；如果新增投资成本小于按新增持股比例计算的被投资单位可辨认净资产于新增投资日的公允价值份额，应按该差额，调整长期股权投资成本和营业外收入。进行上述调整时，应当综合考虑与原持有投资和追加投资相关的商誉或计入损益的金额。

回答人：chenyiwei
准则对此问题确实没有更进一步的细化说明，我所说的处理是从这段话中推导出来的，我认为也是符合准则的实质精神的，

提问人：Alisa_wang 时间：2016-07-29 16:40:03
陈老师，第三种情况、第四种情况，就是讲解举例的情况，如果第一次是商誉，第二次是负商誉，第二次确认的负商誉应先抵减第一次的商誉，如果不足冲减就不做处理，如果冲减后还有负商誉，就计入营业外收入，同时调增长投成本。 没有提到先要全额计提减值准备啊。

回答人：chenyiwei
第二次投资时出现负商誉，就说明第一次投资形成的商誉已经完全减值了。你再想想看。

提问人：Alisa_wang 时间：2016-07-29 23:29:05
陈老师，我明白您讲的意思。但是准则指南中举的例子，确实没有提到全额计提减值，只是说，第二次负商誉先冲减第一次的商誉，余下部分再确认营业外收入。

回答人：chenyiwei
我理解是指南考虑不周所致。实际操作中在第二次收购形成负商誉时，应首先想到的就是第一次收购形成的正商誉的减值问题。

提问人：panwj 时间：2016-08-03 09:54:18
陈老师请教您一个问题： 如果第二次权益法按照新增投资部分对应的净资产公允价值来确认商誉/负商誉的话，那就意味着新增投资部分对应的资产、负债基础跟原投资的不一样，后续计量难道是两部分分开计算吗？新增投资部分用新增时点的资产、负债基础计算收益与用原投资时点的资产、负债基础计算收益不会有所不同吗？

回答人：chenyiwei
是的，严格来说是要分为两部分分别进行权益法核算的，两部分计量基础不同。